【裁判字號】    89,易,2078
【裁判日期】    890717
【裁判案由】    傷害
【裁判全文】
臺灣板橋地方法院刑事判決                        八十九年度易字第二０七八號
    公  訴  人  臺灣板橋地方法院檢察署檢察官
    被      告  甲○○
右列被告因傷害（家庭暴力）案件，經檢察官提起公訴（八十九年度偵字第七七九０
號），本院判決如左：
    主  文
甲○○傷害人之身體，處拘役肆拾日，如易科罰金，以佰元折算壹日。
    事  實
一、甲○○與乙○○係夫妻，甲○○於民國八十九年四月十一日十七時許，在臺北縣
    土城市○○路○段二十三巷二十五弄四十號，因細故而與乙○○發生爭吵，竟基
    於傷害之犯意，徒手毆打乙○○，致乙○○受有頭部外傷併腦震盪、右臉頰、右
    手、左手背挫傷之傷害。
二、案經被害人乙○○訴由臺灣板橋地方法院檢察署檢察官偵查起訴。
    理  由
一、訊據被告甲○○對於其在右揭時地與告訴人乙○○發生拉扯，並徒手毆打乙○○
    之臉部等情固坦承不諱，惟矢口否認有傷害之犯行，辯稱：伊沒有打告訴人之頭
    部云云。經查，右揭事實，業據被告甲○○於偵查中坦承不諱，核與告訴人即被
    害人乙○○於偵查中及本院審理時所指述之情節相符，並有亞東紀念醫院之診斷
    證明書一紙附卷可稽。又訊據告訴人乙○○於偵查中按鈴申告時堅稱被告確有用
    手打其頭部，致其頭部受傷等語在卷，且上開診斷證明書亦載明乙○○受有頭部
    外傷併腦震盪等傷，並於八十九年四月十一日至同年月十三日住院治療之事實，
    而被告復於本院審理時坦承案發時，並無第三人在場可為證明，被告既不能舉證
    以實其說，亦查無其他證據足資證明。是被告所辯，顯係事後卸責之詞，不足採
    信。事證明確，被告之犯行應堪認定。
二、核被告所為，係犯刑法第二百七十七條第一項之傷害罪。爰審酌被告之品行，其
    因細故而與妻乙○○發生爭吵，竟毆傷乙○○，業如事實欄所述，被告犯罪之動
    機、目的、手段、犯罪所生之危害、犯罪後之態度及被害人不願與被告洽談本件
    民事和解事宜等一切情狀，量處如主文所示之刑，並諭知易科罰金之折算標準，
    以示懲儆。
據上論斷，應依刑事訴訟法第二百九十九條第一項前段，刑法第二百七十七條第一項
、第四十一條，罰金罰鍰提高標準條例第一條前段、第二條，判決如主文。
本案經檢察官許智評到庭執行職務。
中      華      民      國      八十九      年    七      月    十七    日
                                      臺灣板橋地方法院刑事第一庭
                                          法  官  楊  千  儀
右正本證明與原本無異。
如不服本判決，應於判決送達後十日內，向本院提出上訴狀。
                                          書記官  王      明
中      華      民      國八十九      年    七      月    二十五  日
附錄本案論罪科刑法條全文：
刑法第二百七十七條
傷害人之身體或健康者，處三年以下有期徒刑，拘役或一千元以下罰金。
犯前項之罪，因而致人於死者，處無期徒或七年以上有期徒刑；致重傷者，處三年以
上十年以下有期徒刑。
（罰金已依罰金罰鍰提高標準條例提高為十倍）


司法院資訊處製作；財團法人民間司法改革基金會備份。
